

# José Angel Vásquez Paz

**BUSCANDO TRABAJO** 

Software Developer

# **EXPERIENCIA PROFESIONAL**

# SISTEMAS ADONAI, C.A. | Programador Freelancer

Enero 1995 – Presente... - Jornada Completa

#### Tareas realizadas:

- Desarrollo de Sistemas Empresariales de Escritorio Windows.
- Sistemas Realizados: Laboratorio Clínico, Facturación e Inventarios, Centros Educativos, Casas de Empeños, Agencia de Festejos, Consulta Médica de Otorrinolaringología.
- Instalación y Soporte Técnico de Redes Locales LAN.
- Instalación de Software Windows y Mantenimiento de PC's.
- Diseño Creativo en Adobe Photohop.
- Edición de Video con Sony Vegas Pro.

#### LAB. CLINICO DELGADO LAUNOIS, C.A. | Analista de Sistemas

Marzo 1997 - Junio 2000 – Jornada Completa

#### Tareas realizadas:

- Desarrollo de Sistema Administrativo para Laboratorio Clínico.
- Instalación y Mantenimiento de Redes LAN con Windows Server.
- Instalación y Mantenimiento de Computadoras PC.

#### PEPSICO VENEZUELA, C.A. | Operador de Microcomputadoras

Septiembre 1992 - Marzo 1993 – Jornada Completa

#### Tareas realizadas:

- Operador de Sistema de Producción y Despacho en Dpto. Ventas.
- Cooperación en Programación de Rutinas de Desarrollo de Sistemas en Lenguaie FoxBase.

### SEGEMA, S.A. | Supervisor de Obra

Octubre 1991 – Abril 1992 – Jornada Completa

#### Tareas realizadas:

- Supervisión de Servicios de Mantenimiento en Tableros electrónicos de los Balancines de Pozos de Petróleo.
- Supervisión de Servicios de Mantenimiento de Estaciones Eléctricas para Pozos Petroleros.

# **SOFTWARES & HABILIDADES**

HTML5	MVC / POO
C223	SASS
Javascript / DOM	GULP
AJAX / Fetch API	ANGULAR
PHP 8 (Composer/Backend PDO)	REACT.JS
SQL / MYSQL	NODE.JS
Visual FoxPro 10.1 Advanced	GIT & GitHub

## **PERFIL**

Mi experiencia en el área de programación me ha facilitado el aprendizaje del desarrollo web y actualmente me siento muy motivado y ansioso por aprender cada día nuevas tecnologías en este mundo tan fascinante.

Soy una persona proactiva, comprometida y comunicativa, lo que me permite establecer una sólida colaboración con los miembros de un equipo de trabajo y otros departamentos.

Mis habilidades para la resolución de problemas y mi capacidad para adaptarme rápidamente a diversas situaciones han sido fundamentales para lograr resultados sobresalientes en mi trayectoria profesional.

Además, mi enfoque creativo y mi organización meticulosa me permiten abordar los desafíos con una perspectiva clara y garantizar una ejecución eficiente en cada proyecto.

## CONTACTO

+58 412-8728231

🔪 Venezuela / Aragua

developer.javp@gmail.com

in https://www.linkedin.com/in/joséangel-vásquez-77a68926b

# **EDUCACIÓN**

**GRADO: DESARROLLADOR WEB**ACADEMIA UDEMY ONLINE
2023 – 2023

**GRADO:** ANALISTA DE SISTEMAS Universidad de Carabobo 1986 – 1989

#### **IDIOMAS**

Inglés: Medio Alemán: Bajo Español: Nativo